臺灣嘉義地方法院刑事判決　　　　　　　100年度訴字第735號
公　訴　人　臺灣嘉義地方法院檢察署檢察官
被　　　告　陳耀堂
上列被告因違反毒品危害防制條例案件，經檢察官提起公訴（10
0年度毒偵字第1150號），被告於本院行準備程序時就被訴事實
為有罪之陳述，經本院合議庭裁定由受命法官改依簡式審判程序
審理，判決如下：
    主  文
陳耀堂施用第一級毒品，累犯，處有期徒刑捌月。又施用第二級
毒品，累犯，處有期徒刑肆月。應執行有期徒刑拾壹月。
    犯 罪 事 實
一、陳耀堂前因施用毒品案件，經臺灣雲林地方法院以87年度毒
    聲字第494號及88年度毒聲字第102號先後裁定送觀察、勒戒
    後，均無繼續施用毒品之傾向，經臺灣雲林地方法院檢察署
    檢察官分別以87年度少連偵字第105號、88年度偵字第362號
    為不起訴處分。又因施用毒品案件，經本院裁定強制戒治，
    並以88年度嘉簡字第1173號判決判處有期徒刑4月確定(下稱
    第1罪)；因連續販賣第二級毒品案件、轉讓第二級毒品案件
    ，分別經臺灣雲林地方法院以88年度訴字第2 號、88年度訴
    字第219號等判決各判處有期徒刑7年2月、7 月確定(下分別
    稱第2、3罪) ；因轉讓第一毒品罪，經本院以88年度訴字第
    717號判決判處有期徒刑1年6月確定(下稱第4罪) ；上開第1
    、3、4罪嗣經本院以96年度聲減字第793 號裁定各予以減刑
    為有期徒刑2月、3月15日、9月，並就上開減刑後之第1、3
    罪與未減刑之第2 罪定應執行有期徒刑7年4月確定，經與減
    刑後之第4罪前揭所減得之刑接續執行，於民國95年8月14日
    縮短刑期假釋出監，嗣經撤銷假釋入監執行殘刑1年4月26日
    ，於98年10月1 日縮刑期滿執行完畢。詎仍不知悔改，復基
    於施用第二級毒品甲基安非他命之犯意，於100年7月27日14
    時許，在其位在嘉義縣新港鄉○○村○○鄰○○路475號住處
    內，以玻璃球燒烤方式，施用甲基安非他命1次；另基於施
    用第一級毒品海洛因之犯意，於同日15時許，在嘉義縣太保
    市○○里○○路25號旁路邊，海洛因滲水注射方式施用海洛
    因1次。嗣經得其同意同日17時30分採尿，而其尿液送驗結
    果則呈嗎啡及甲基安非他命陽性反應。
二、案經嘉義市政府警察局第二分局報告臺灣嘉義地方法院檢察
    署檢察官偵查起訴。
    理  由
一、本件係經被告於準備程序當庭表示認罪，而經本院裁定以簡
    式審判程序加以審理，則依據刑事訴訟法第273條之2、同法
    第159條第2項之規定，不適用傳聞法則有關限制證據能力之
    相關規定，合先敘明。
二、上開犯罪事實，業據被告於審理時坦承不諱，且其上開所排
    放之尿液，經以氣相層析質譜法（ＧＣ／ＭＳ）確認鑑定，
    ，檢驗結果確呈嗎啡（海洛因於人體內之代謝物）及甲基安
    非他命陽性反應，有勘察採證同意書（見警卷第8頁）、送
    驗姓名對照表（見同上卷第21頁）及台灣檢驗科技股份有限
    公司濫用藥物實驗室--高雄濫用藥物檢驗報告（見偵查卷第
    25頁）各1份附卷可佐，足徵被告上開自白與事實相符。
三、按毒品危害防制條例於92年7月9日修正公布，自93年1月9日
    施行，其中第20條、第23條將施用毒品之刑事處遇程序，區
    分為「初犯」及「5年內再犯」、「5年後再犯」。依其立法
    理由之說明：「初犯」，經觀察、勒戒或強制戒治後，應為
    不起訴處分或不付審理之裁定；經觀察、勒戒或強制戒治執
    行完畢釋放後，「5 年內再犯」者，因其再犯率甚高，原實
    施之觀察、勒戒及強制戒治既已無法收其實效，爰依法追訴
    或裁定交付審理。至於經觀察、勒戒或強制戒治執行完畢釋
    放後，「5 年後再犯」者，前所實施之觀察、勒戒或強制戒
    治已足以遮斷其施用毒品之毒癮，為期自新及協助其斷除毒
    癮，仍適用「初犯」規定，先經觀察、勒戒或強制戒治之程
    序。從而依修正後之規定，僅限於「初犯」及「5 年後再犯
    」二種情形，始應先經觀察、勒戒或強制戒治程序。倘被告
    於5年內已再犯，經依法追訴處罰，縱其第3次（或第3 次以
    上）再度施用毒品之時間，在初犯經觀察、勒戒或強制戒治
    執行完畢釋放5年以後，已不合於「5年後再犯」之規定，且
    因已於「5 年內再犯」，顯見其再犯率甚高，原實施觀察、
    勒戒或強制戒治，已無法收其實效，即應依該條例第10條處
    罰，最高法院95年度第7 次刑事庭會議決議可資參照。查被
    告前因施用毒品案件，經臺灣雲林地方法院以87年度毒聲字
    第494號及88年度毒聲字第102號先後裁定送觀察、勒戒後，
    均無繼續施用毒品之傾向，經臺灣雲林地方法院檢察署檢察
    官分別以87年度少連偵字第105號、88年度偵字第362號為不
    起訴處分。又因施用毒品案件，經本院裁定強制戒治，並以
    88年度嘉簡字第1173號判決判處有期徒刑4 月確定，有臺灣
    高等法院被告前案紀錄表在卷可按，是被告於前開觀察勒戒
    執行完畢釋放後5 年內再犯施用毒品之罪，且經依法追訴處
    罰，雖其本件再度施用毒品之時間，在經觀察、勒戒執行完
    畢釋放5年以後，已不合於「5年後再犯」之規定，依上開說
    明，應依法追訴處罰甚明。本件事證明確，被告上開犯行堪
    以認定，應依法論科。
四、核被告所為，係犯毒品危害防制條例第10條第1項之施用第
    一級毒品罪，及同條例第10條第2項之施用第二級毒品罪。
    被告施用前持有第一級毒品海洛因與第二級毒品甲基安非他
    命之低度行為應分別為施用之高度行為所吸收，均不另論罪
    。所犯上開2罪，犯意個別、行為互殊，應予分論併罰。又
    被告有犯罪事實一所示犯罪科刑及於98年10月1日縮刑期滿
    執行完畢之情形，有臺灣高等法院被告前案紀錄表1份在卷
    可參，其於受有期徒刑之執行完畢後5年內故意再犯本件有
    期徒刑以上之刑之各罪，均為累犯，應分別依刑法第47條第
    1項規定，加重其刑。爰審酌被告曾因施用毒品經觀察、勒
    戒；強制戒治及受刑之宣告，猶未知警惕而再犯本案，足見
    其未徹底戒除施用毒品，惟念及施用毒品本質上係戕害自身
    健康之行為，尚未嚴重破壞社會秩序或侵害他人權益，且被
    告坦承犯行、犯後態度尚屬良好暨其犯罪之動機、手段、國
    中畢業之智識程度等一切情狀，分別量處如主文所示之刑，
    並定其應執行之刑。
據上論斷，應依刑事訴訟法第273條之1第1項、第299條第1 項前
段，毒品危害防制條例第10條第1項、第2項，刑法第11條前段、
第47條第1項、第51條第5款判決如主文。
本案經檢察官李志明到庭執行職務。
中    華    民    國    100    年    10    月  31  日
                  刑事第二庭    法  官  沈福財
以上正本證明與原本無異。
如不服本判決應於收受判決後10日內向本院提出上訴書狀，並應
敘述具體理由；其未敘述上訴理由者，應於上訴期間屆滿後20日
內向本院補提理由書（均須按他造當事人之人數附繕本）「切勿
逕送上級法院」。
中    華    民    國    100    年    10    月  31  日
                                書記官  林美足
附錄本件論罪科刑法條：
毒品危害防制條例第10條第1項
施用第一級毒品者，處 6 月以上 5 年以下有期徒刑。
施用第二級毒品者，處 3 年以下有期徒刑。